最高法院刑事判決　　　　　　一○○年度台上字第四四四五號
上　訴　人　王衍能
選任辯護人　羅豐胤律師
　　　　　　張薰雅律師
上列上訴人因違反毒品危害防制條例案件，不服台灣高等法院中
華民國一○○年六月二十九日第二審判決（九十八年度上訴字第
第四二四四號，起訴案號：台灣桃園地方法院檢察署九十八年度
偵緝字第五七五號），提起上訴，本院判決如下：
    主  文
上訴駁回。
    理  由
按刑事訴訟法第三百七十七條規定，上訴於第三審法院，非以判
決違背法令為理由，不得為之。是提起第三審上訴，應以原判決
違背法令為理由，係屬法定要件。如果上訴理由書狀並未依據卷
內訴訟資料，具體指摘原判決不適用何種法則或如何適用不當，
或所指摘原判決違法情事，顯與法律規定得為第三審上訴理由之
違法情形，不相適合時，均應認其上訴為違背法律上之程式，予
以駁回。上訴人王衍能上訴意旨略稱：(一)馮福枝於民國八十八年
三月十五日攜帶第一級毒品海洛因四包入境為警查獲，嗣於法務
部調查局桃園縣調查站（下稱桃園縣調查站）、檢察官偵查、第
一審法院初次訊問時，均供稱其攜帶海洛因之目的在供己施用，
並無共犯等語，足徵其為求獲得輕判，乃於八十八年五月二十八
日其所涉違反毒品危害防制條例案件第一審訊問時改指與其曾有
過節之上訴人共同實行犯罪，直至該案件判決確定，且馮福枝於
本件第一審亦證稱其與上訴人曾因計程車資而有過節，其在桃園
縣調查站、檢察官偵查時所為陳述，方與事實相符云云。原判決
未詳述馮福枝於八十八年三月三十一日以前、九十八年四月二十
四日、五月七日、六月二十九日等陳述如何欠缺證明力，即有理
由不備之違法。(二)馮福枝於九十八年四月二十四日、五月七日偵
查時，已指明其先前於同年四月六日所為不利上訴人之證詞，均
係挾怨誣指，原判決認馮福枝非為求輕判而故於九十八年四月六
日所為不利上訴人之證詞，採證即有違法。(三)張秋武、秦瑞華固
分別於九十八年六月八日、同年月十六日第一審審理期間，分別
前往監所面晤馮福枝，並於交談過程分別言及「不認識他」、「
負責到底」等語，且馮福枝當月僅就上訴人所涉本案件作證。然
馮福枝於九十八年六月二十九日作證時，陳稱其認識上訴人且因
故懷恨在心云云，與上揭「不認識他」之對話相左，足證馮福枝
之證詞未因接見張秋武、秦瑞華而受影響。原判決以張秋武、秦
瑞華因與馮福枝面晤而故為不實之證詞，顯屬臆測等語。惟查，
本件原審經審理結果，認上訴人犯行明確，經比較行為時與裁判
時之法律，因而維持第一審依想像競合犯之規定，從一重並適用
刑法第五十九條之規定，論處上訴人共同運輸第一級毒品，累犯
罪刑（處有期徒刑十五年，併為相關從刑之諭知）之判決，駁回
其在第二審之上訴，已詳其調查、取捨證據之結果及憑以認定
犯罪事實之心證理由。從形式上觀察，原判決並無足以影響判決
結果之違法情形存在。且按證據之取捨、證明力之判斷及事實之
認定，俱屬事實審法院裁量判斷之職權，此項職權之行使，倘不
違背客觀存在之經驗法則或論理法則，即無違法可指，觀諸刑事
訴訟法第一百五十五條第一項規定甚明，自無許當事人任憑己意
，指摘為違法，而資為適法之第三審上訴理由。又供述證據雖然
彼此齟齬或先後不一，審理事實之法院仍得依其調查所得之各項
證據予以綜合判斷，定其取捨，非謂其中一有不符，即應全部不
加採用。經查，原判決依憑證人馮福枝、林清崑、張秋武、秦瑞
華分別於偵查、馮福枝被訴違反毒品危害防制條例案件（台灣桃
園地方法院八十八年度重訴字第一四號；台灣高等法院八十八年
度上重訴字第六○號；本院八十九年度台上字第一六一一號）第
一審、第二審之證詞，及法務部調查局八十八年四月二日（八八
）陸字第八八一三三五八二號鑑定書、上訴人與林清崑、馮福枝
之入出境資訊連結作業資料、法務部一○○年六月二日法檢決字
第一○○○八○三三七二號書函，暨扣案海洛因、束腰帶等證據
，資以認定上訴人有原判決所記載之犯罪事實。對於上訴人矢口
否認有任何與馮福枝共同運輸（私運）海洛因入境之犯行，辯稱
大陸深圳並無長安百貨，馮福枝之犯行與伊無關等語。其原審之
辯護人辯稱：馮福枝雖於其被訴違反毒品危害防制條例案件中指
陳上訴人指示其將扣案海洛因帶回台灣，然馮福枝於該案件中知
悉所涉罪名最低法定刑為無期徒刑，為求減免刑責，已有輕率指
認共犯之嫌，而其於本件九十八年五月七日、九十八年六月二十
九日作證時，已澄清其攜帶海洛因與上訴人無關；上訴人於九十
八年三月十九日返回台灣即經法院裁定羈押，至同年五月十八日
始獲交保在外，馮福枝於九十八年五月七日偵查中作證之時，其
證言自無受到上訴人影響之可能，亦非於張秋武、秦瑞華在同年
六月八日、十六日接見後始為改口，可見可信度極高；張秋武、
秦瑞華出庭作證亦均陳稱不認識上訴人，僅受友人之託前往關心
馮福枝平日生活，別無其他用意，無證據證明張秋武、秦瑞華接
見馮福枝與上訴人有關各等語。如何與事實不合，俱非可採。且
敘明：馮福枝並非大陸人，對大陸之地名、公司名稱未必明確知
悉，對於上訴人交付海洛因處所附近之店名有誤記誤認，於本件
主要犯罪事實之認定無影響；上訴人之原審辯護人請求傳喚張秋
武、楊秀菊、秦瑞華，均無再予傳喚之必要等旨綦詳。原判決綜
合卷內全部證據資料，詳加審酌後，就馮福枝前後陳述所為取捨
，並無違背證據法則之情形，所為論斷及說明，亦與經驗法則、
論理法則俱屬無違，復無理由不備或其他當然違法情形之存在。
上訴意旨(一)(二)(三)置原判決所為之明白論斷於不顧，猶執已為原審
指駁之陳詞爭辯，及對原審取捨證據與判斷證據證明力之職權行
使，重為單純事實之爭執，自非適法之第三審上訴理由。至其餘
上訴意旨，或係就原審採證認事職權之適法行使及原判決已說明
事項，任意指摘為違法，或執枝節之事項漫為爭執，均難謂為合
法之第三審上訴理由。綜上說明，應認上訴人之上訴違背法律上
之程式，予以駁回。
據上論結，應依刑事訴訟法第三百九十五條前段，判決如主文。
中    華    民    國  一○○  年    八    月   十一   日
                      最高法院刑事第九庭
                          審判長法官  黃  一  鑫  
                                法官  張  春  福  
                                法官  林  勤  純  
                                法官  宋  明  中  
                                法官  韓  金  秀  
本件正本證明與原本無異
                                      書  記  官  
中    華    民    國  一○○  年    八    月   十九   日
                                                       s